【裁判字號】    92,交聲,747
【裁判日期】    921020
【裁判案由】    違反道路交通管理處罰條例聲明異議
【裁判全文】
臺灣臺北地方法院交通事件裁定                    九十二年度交聲字第七四七號
    異議人即
    受處分人    甲○○  男  四.
右列受處分人因違反道路交通管理處罰條例事件，對於臺北市交通事件裁決所九十二
年五月二十一日所為之處分（原處分案號：北市裁三字第駕裁二二－Ａ六Ｋ０００三
一七號、北市裁三字第駕裁二二－Ａ六Ｋ０００三一八號），聲明異議，本院裁定如
左：
    主  文
異議均駁回。
    理  由
一、按汽車駕駛人在設有禁止臨時停車標誌、標線處所臨時停車者，處新台幣三百元
    以上六百元以下罰鍰，道路交通管理處罰條例第五十五條第三款定有明文。又按
    汽車駕駛人起駛前，不讓行進中之車輛優先通行者，處新台幣六百元以上一千八
    百元以下罰鍰，並記違規點數一點，同條例第四十五條第十款、第六十三條第一
    項第一款亦定有明文。
二、本件異議人即受處分人甲○○於九十二年三月三日下午三時五分許，駕駛車號Ｅ
    Ｈ－八五六一號自用小客車於環河南路二段九十六號前路邊臨時停車而向左起步
    駛出時，因不讓行進中車輛優先通行，致其左前車角與另一部車號為ＥＹ－四一
    四八號自用小客車右前車角擦撞，經原舉發單位臺北市政府交通警察大隊警員黃
    協裕到場處理、紀錄後，由該大隊以受處分人違反道路交通管理處罰調第五十五
    條第三款、第四十五條第十款之規定舉發；嗣受處分人於應到案期限內向原處分
    機關申訴，經原處分機關函請原舉發單位調查，仍認受處分人有其開違規行為，
    原處分機關乃以受處分人違反道路交通管理處罰條例第五十五條第三款、第四十
    五條第十款（裁決書均贅引第一項）及違反道路交通管理事件統一裁罰基準表之
    規定，各裁處受處分人罰鍰新台幣（下同）三百元、六百元（合計九百元），並
    依第六十三條第一項第一款規定記違規點數一點。
三、訊據受處分人固自承於右揭時地駕駛前揭自小客車與另一部車號ＥＹ－四一四八
    之自小客車發生擦撞等情不諱，惟矢口否認有何違反道路交通管理處罰條例之行
    為，辯稱：其當時是在最外側停等紅燈，並非在劃有紅線之區域臨時停車，且受
    處分人確實已讓欲併入車輛完全駛離，並注意欲併入之車道上均為無車狀態時，
    才併入該車道，是受處分人並無舉發通知單上所指之違規情形等語。
四、經查：
  (一)台北市政府警察局萬華分局交通分隊之員警於九十二年三月三日下午三時二十五
    分許至前開地點處理交通事故時，曾於現場對本件受處分人進行交通事故之談話
    紀錄，其中關於肇事前行進方向、車道及肇事經過情形，受處分人陳述：「肇事
    前，我車臨時停車於環河南路二段九十六號前『紅線』上，約二至三分鐘，至肇
    事時，我車轉往左準備起步往南行駛第三車道時，遭乙部自小客ＥＹ－四一四八
    右前車頭撞擊我車左前車頭而肇事」等語，於筆錄詢問完畢，又改稱「只有停放
    半分鐘」等語，前揭事實有受處分人之現場交通事故談話紀錄表附卷可稽，況該
    交通事故談話記錄表於做成時，已經受處分人閱讀並認為無訛而簽名於其上，應
    可認定該交通事故談話記錄表內容之真實性，而作為釐清事實真相之依據之一。
    又受處分人為領有駕照之駕駛人，應明知道路交通標誌標線號誌設置規則第一百
    六十九條第一項、第二項「臨時停車線為紅色實線，用以指示禁止臨時停車路段
    」之規定，是受處分人既已於交通事故談話記錄表中自承「臨時停車於紅線上」
    ，因此不論停放時間之長短皆已符合道路交通管理處罰條例第五十五條第三款之
    規定，故本件受處分人之違規事實已臻明確，受處分人所辯，洵屬卸責之詞，不
    足採信。
  (二)又關於道路交通管理處罰條例第四十五條第十款之違規行為，雖受處分人認已盡
    注意之能事，確定欲併入車道無車輛後，始併入該車道，惟依據該交通大隊就本
    次交通事故之肇因研判，受處分人確有起駛前未讓行進中車輛優先通行之違規，
    有台北市政府警察局萬華分局於九十二年四月二十五日北市警萬分交字第０九二
    六一七七七五００號函及該附件「交通事故調查報告表」在卷可憑。臺北市政府
    交通警察大隊為交通事故處理、研判之專業單位，其所做之調查分析具相當可信
    度，在無積極證據證明其研析有誤之下，自不容受處分人空言推翻。
五、綜上所述，受處分人確有前揭違規行為，原處分機關依道路交通管理處罰條例第
    第四十五條第十款、第五十五條第三款及第六十三條第一項第一款、違反道路交
    通管理事件統一裁罰標準表規定，裁處受處分人罰鍰共計新台幣九百元，併計違
    規點數一點，核無違誤，本件受處分人之異議為無理由，自應將其異議駁回。
據上論斷，應依道路交通案件處理辦法第十九條，裁定如主文。
中      華      民      國    九十二    年      十      月     二十     日
                                    臺灣臺北地方法院交通法庭
                                        法  官  蕭 清 清
右正本證明與原本無異。
如不服本裁定，應於裁定送達後五日內，向本院提出抗告狀。
                                        書記官  劉 麗 英
中      華      民      國    九十二    年     十一     月      四      日


司法院資訊處製作；財團法人民間司法改革基金會備份。
